# **ROBERTO MONTOYA**

# **UX/UI DESIGNER**

Soy comunicólogo con 10 años de experiencia. Mi experiencia como comunicólogo y coordinador de la Red Federal de Servicio a la ciudadanía me despertó un interés por entender las necesidades de los usuarios de servicios y aplicaciones, razón por la cual me especialicé en UX/UI.

robertoemontoya@gmail.com

□ 5517302285

Atizapán de Zaragoza, México

in linkedin.com/in/roberto-montoya

### **EXPERIENCIA LABORAL**

# Analista de Cobranza. **NEXTEL / AT&T**

09/2012 - 03/2017

CDMX

Atención a clientes y solución de problemas de cobranza para la empresa Nextel-AT&T. Estructura del modelo de llamada (guiones de conversación). Desarrollo de propuestas de

# Gestor de Cobranza.

HSBC

01/2010 - 03/2012

Análisis, gestión y cobro de cuentas en baja y alta mora, ofrecimiento y negociación de programas de apoyo, planes personales de pago. Informar y asesorar sobre manejo óptimo de los tipos de crédito y productos que ofrece la Institución (personales, automotriz, hipotecario y pyme).

# Coordinador de la Red Federal de Servicio a la Ciudadanía.

### Presidencia de la República

02/2009 - 09/2009

**CDMX** 

Diseño, difusión y logística de información interna. Análisis y respuesta de cartas, llamadas, correos electrónicos, peticiones, apoyos y proyectos ciudadanos.

# **EDUCACIÓN**

# **UX/UI BOOTCAMP**

**IRONHACK** 

06/2018 - 08/2018

**CDMX** 

# LICENCIATURA EN COMUNICACIÓN

UNIVERSIDAD MEXICANA

09/2005 - 12/2008

**MÉXICO** 

# LICENCIATURA EN GASTRONOMÍA

UNITEC

09/2017 - 05/2018

MÉXICO

### **HABILIDADES**

Balsamia

Invision

flinto

sketch

XD

**DESIGN THINKING** 

**USER RESEARCH** 

# SOFT SKILLS

Trabajo en equipo

Negociador

Tolerante

Iniciativa

Toma de decisiones

# **PROYECTOS UX/UI**

#### Project UX/UI KMOTE

Kmote es una plataforma digital de colocación de personal dirigida únicamente al sector restaurantero, el reto de diseño fue lograr que los restaurantes individuales (no de franquicia) registren su perfil y primer vacante de una forma clara y sencilla para incrementar el volumen de ofertas laborales por lo cual usamos la metodología de design thinking.

### Project UX/UI PARKING PAY

Brindar en los centros comerciales la opción de que los usuarios realicen el pago de estacionamiento con cargo a TDC O TDD, el cual será procesado por medio de una APP y de esta manera puedan salir de forma más rápida del centro comercial en el cual utilice design thinking y user research.

#### Project UX/UI ABC-MARKET

Con esta investigación tratamos de resolver los problemas en cuanto a la logistica del servicio de las e-groceries utilizando la metodologia de design thinking así como herramientas de UI como atomic design.

## **LENGUAJES**

Español

Native or Bilingual Proficiency

Inalés

Limited Working Proficiency

# INTERESES

**VIAJAR** 

**GASTRONOMÍA** 

**FOTOGRAFÍA** 

WEB DEVELOPMENT